src/morphology/stems/nouns.lexc
LEXICON Nouns
апыг:ап	_N4311	"внук" ;
апыг:ап	_N4311	"внучка" ;
апыг:ап	_N4311	"внук//внучка" ;
апыг:ап	_N4311	"племянник//племянница" ;
ботыг:бот	_N4311	"боты" ;
во̄сэвхӯрыг:во̄сэвхӯр	_N4311	"желудок" ;
ёныг:ён	_N4311	"игра//забава" ;
ёныг:ён	_N4311	"забава" ;
ӣныг:ӣн	_N4311	"шиповник /ягода/" ;
ква̄лыг:ква̄л	_N4311	"верёвка" ;
ква̄лыг:ква̄л	_N4311	"верёвка" ;
ке̄лыг:ке̄л	_N4311	"болото /моховое//травянистое/" ;
ке̄лыг:ке̄л	_N4311	"болото /моховое//травянйстое/" ;
ме̄сыг:ме̄с	_N4311	"извилина" ;
ме̄сыг:ме̄с	_N4311	"излучина" ;
ме̄сыг:ме̄с	_N4311	"извилина /реки/" ;
нёлквалыг:нёлквал	_N4311	"вожжа" ;
нё̄лква̄лыг:нё̄лква̄л	_N4311	"вожжи" ;
нё̄лыг:нё̄л	_N4311	"пиявка" ;
пальщимщакыг:пальщимщак	_N4311	"серьги" ;
пальщимщакыг:пальщимщак	_N4311	"серёжка" ;
па̄сыг:па̄с	_N4311	"пыжик" ;
па̄сыг:па̄с	_N4311	"оленёнок" ;
порыг:пор	_N4311	"название съедобного растения" ;
саква̄лыг:саква̄л	_N4311	"бусы" ;
сакква̄лыг:сакква̄л	_N4311	"бусы" ;
сансква̄лыг:сансква̄л	_N4311	"завязка" ;
сасыг:сас	_N4311	"двоюродный брат /по материнской линии - сын дяди/" ;
сасыг:сас	_N4311	"дядя /брат матери/" ;
сасыг:сас	_N4311	"дядя /по материнской линии/" ;
солква̄лыг:солква̄л	_N4311	"постромка//лямка вокруг туловища оленя /частъ упряжи/" ;
со̄пакыг:со̄пак	_N4311	"сапоги" ;
сосыг:сос	_N4311	"чёрная смородина" ;
сосыг:сос	_N4311	"смородина /чёрная/" ;
супыг:суп	_N4311	"осётр" ;
супыг:суп	_N4311	"осётр" ;
сэ̄ныг:сэ̄н	_N4311	"нарост на берёзе" ;
сэ̄ныг:сэ̄н	_N4311	"кончик носа /у животных/" ;
тарыг:тар	_N4311	"сосна" ;
тарыг:тар	_N4311	"сосна" ;
та̄рыг:та̄р	_N4311	"журавль" ;
та̄рыг:та̄р	_N4311	"журавль" ;
толыг:тол	_N4311	"невод" ;
толыг:тол	_N4311	"невод" ;
хӯрыг:хӯр	_N4311	"мешок" ;
хӯрыг:хӯр	_N4311	"мешок" ;
щулкиныг:щулкин	_N4311	"чулки" ;
э̄рыг:э̄р	_N4311	"песня" ;
э̄рыг:э̄р	_N4311	"песня" ;
яныг:ян	_N4311	"взрослый" ;
яныг:ян	_N4311	"взрослый /о человеке/" ;
яныг:ян	_N4311	"заглавный /буква/" ;
яныг:ян	_N4311	"величавый" ;
